【裁判字號】    97,審易,626
【裁判日期】    970516
【裁判案由】    竊盜
【裁判全文】
臺灣桃園地方法院刑事判決             97年度審易字第626號
公  訴  人  臺灣桃園地方法院檢察署檢察官
被      告  甲○○
指定辯護人  本院公設辯護人  陳瑞明
上列被告等因竊盜案件，經檢察官提起公訴（97年度偵字第6605
號），嗣被告等於準備程序進行中為有罪之陳述，經檢察官聲請
改依協商程序而為判決，本院判決如下：
    主  文
甲○○踰越門扇，於夜間侵入住宅竊盜，累犯，處有期徒壹年；
又攜帶兇器竊盜，累犯，處有期徒刑玖月。應執行有期徒刑壹年
玖月。
    事實及理由
一、本件被告甲○○所犯係屬刑事訴訟法第376 條第2 款之刑法
    第321 條第1 項第1 款、第2 款、同法第321 條第1 項第3
    款之加重竊盜罪，其於準備程序中就被訴事實為有罪之陳述
    ，爰依刑事訴訟法第284 條之1 規定獨任進行審判程序。
二、被告甲○○前有竊盜、違反廢止前麻醉藥品管理條例、違反
    毒品危害防制條例等前科，其中曾受下列罪刑宣告及刑之執
    行完畢情形：
  (一)於民國88年間，因竊盜案件，經臺灣臺中地方法院以88年度
    易字第3181號判決判處有期徒刑1 年6 月確定。
  (二)又於89年間，因違反毒品危害防制條例案件，經臺灣臺中地
    方法院以89年度易字第1137號判決判處有期徒刑7 月確定。
  (三)前揭(一)、(二)所示罪刑，嗣經臺灣臺中地方法院以89年度聲字
    第3394號裁定應執行有期徒刑2 年確定。
  (四)再於89年間，因違反毒品危害防制條例案件，經臺灣臺中地
    方法院以90年度易字第2347號判決判處有期徒刑7 月確定。
  (五)復於89年間，因竊盜案件，經臺灣臺中地方法院以90年度易
    字第1079號判決判處有期徒刑2 年（並宣告刑前強制工作3
    年），上訴後，經臺灣高等法院臺中分院以90年度上易字第
    1214號判決上訴駁回確定。
  (六)上開(四)所示之罪刑，嗣經臺灣臺中地方法院以96年度聲減字
    第3206號裁定減為有期徒刑3 月又15日，且與前開(五)所示罪
    刑定應執行刑有期徒刑為2 年2 月又15日確定後，接續於上
    揭(三)所示之罪刑執行，迄96年8 月31日假釋出監付保護管束
    ，甫於97年2 月1 日保護管束期滿，假釋未經撤銷，未執行
    之刑視為執行完畢（構成累犯）。
三、甲○○猶不知悔改，先後為下列2 次竊盜犯行：（一）於97
    年2 月22日凌晨2 時許夜間，在丙○○所有位於雲林縣斗南
    鎮○○街81之3 號住處前，見丙○○所有車牌號碼5199-NW
    號自用小客車，停放在該處，竟意圖為自己不法之所有，先
    以翻越鋁門窗之方式，踰越安全設備，侵入丙○○前開住處
    （侵入住宅部分未據告訴），竊取丙○○所有前開自用小客
    車之鑰匙及遙控器各1 支，旋以得手之鑰匙及汽車遙控器，
    竊取上開自用小客車。（二）甲○○為避免警方查緝，乃將
    前開竊得之自用小客車之車牌2 面卸下後丟棄，復另基於意
    圖為自己不法所有之犯意，於同年月29日上午9 時30分許，
    在桃園縣桃園市○○○街123 號前，攜帶客觀上足供兇器使
    用之鉗子（未扣案），竊取乙○○所有車牌號碼6B-2220 號
    自用小客車之汽車車牌2 面，得手後，將上開竊得之車牌2
    面懸掛於所前開竊得之贓車上使用。嗣於97年3 月1 日17時
    30 分 許，在桃園縣中壢市○○路500 號前，經警盤查後當
    場查獲，始悉上情。案經桃園縣政府警察局中壢分局報告臺
    灣桃園地方法院檢察署檢察官偵查後起訴。
四、證據名稱：
  (一)被告甲○○於警詢、偵訊及本院準備程序中之自白。
  (二)證人即被害人丙○○、乙○○於警詢中之證述。
  (三)贓物領據2 紙、失竊物品照片2 張及桃園縣政府警察局中壢
    分局搜索扣押筆錄、扣押物品目錄表各1 份附卷可稽。
五、本件經檢察官與被告審判外達成協商之合意且被告已認罪，
    其合意內容為：就其上開第一次加重竊盜犯行，被告願受科
    刑範圍為有期徒刑1 年，就其上開第二次加重竊盜犯行，被
    告願受科刑範圍為有期徒刑9 月，應執行有期徒刑1 年9 月
    。經查，上開協商合意並無刑事訴訟法第455 條之4 第1 項
    所列情形之一，檢察官聲請改依協商程序而為判決，本院爰
    不經言詞辯論，於協商合意範圍內為協商判決，合予敘明。
六、附記事項：
    被告用以行竊之鉗子1 支，既未扣案，應已滅失，為免將來
    執行之困難，爰不宣告沒收。
七、應適用之法條：刑事訴訟法第284 條之1 、第455 條之4 第
    2 項、第455 條之8 ，刑法第321 條第1 項第1 款、第2 款
    、第3 款、第47條第1 項、第51條第5 款。
八、本判決除有刑事訴訟法第455 條之4 第1 項第1 款、第2 款
    、第4 款、第6 款、第7 款所定情形之一，或違反同條第2
    項規定者外，不得上訴。
九、如不服本件判決，得自收受判決送達之日起10日內，向本院
    提出上訴書狀，上訴於第二審法院。
本案經檢察官鄭堤升到庭執行職務。
中    華    民    國    97    年    5     月    16    日
                  刑事庭  法  官  徐  培  元
以上正本證明與原本無異。
                          書記官  楊  美  慧
中    華    民    國    97    年    5     月    19    日
附錄本案論罪科刑法條全文：
中華民國刑法第321條
犯竊盜罪而有左列情形之一者，處六月以上、五年以下有期徒刑
：
一  於夜間侵入住宅或有人居住之建築物、船艦或隱匿其內而犯
    之者。
二  毀越門扇、牆垣或其他安全設備而犯之者。
三  攜帶兇器而犯之者。
四  結夥三人以上而犯之者。
五  乘火災、水災或其他災害之際而犯之者。
六  在車站或埠頭而犯之者。
前項之未遂犯罰之。


司法院資訊處製作；財團法人民間司法改革基金會備份。
